福建高等法院金門分院刑事裁定
111年度聲字第6號
聲  請  人  福建高等檢察署金門檢察分署檢察官
受  刑  人  王建元




上列聲請人因受刑人數罪併罰有二裁判以上，聲請定其應執行之
刑（111年執聲字第1號），本院裁定如下：
    主  文
王建元犯如附表所示各罪所處之刑，應執行有期徒刑壹年貳月。
    理  由
一、聲請意旨略以：受刑人王建元因不能安全駕駛致交通危險等
    數罪，先後經判決確定如附表，應依刑法第53條、第51條第
    5款、第50條第1項但書第1款、第2項規定（聲請書漏載刑法
    第50條部分，應予補充），定其應執行之刑，爰依刑事訴訟
    法第477條第1項聲請裁定等語。
二、按裁判確定前犯數罪者，併合處罰之，但得易科罰金之罪與
    不得易科罰金之罪，不在此限；前項但書情形，受刑人請求
    檢察官聲請定應執行刑者，依第51條規定定之；數罪併罰，
    有二裁判以上，依第51條之規定，定其應執行之刑；數罪併
    罰，分別宣告其罪之刑，宣告多數有期徒刑者，於各刑中之
    最長期以上，各刑合併之刑期以下，定其刑期，但不得逾30
    年，刑法第50條第1項但書第1款、第2項、第53條及第51條
    第5款定有明文。準此，如受刑人所犯之數罪中有原得易科
    罰金之罪者，因與他罪合併定執行刑，於裁判前所犯數罪兼
    有得易科罰金之罪與不得易科罰金之罪混合之情形時，應繫
    乎受刑人之請求與否，而非不問被告之利益與意願，一律併
    合處罰之。次按數罪併罰中之一罪，雖得易科罰金，惟因與
    不得易科之他罪併合處罰結果而不得易科罰金時，原可易科
    部分所處之刑，自亦無庸為易科折算標準之記載，有司法院
    釋字第144號解釋意旨可參。
三、再按數罪併罰，應依分別宣告其罪之刑為基礎，定其應執行
    刑，此觀刑法第51條規定自明，故一裁判宣告數罪之刑，雖
    曾經定其執行刑，但如再與其他裁判宣告之刑定其執行刑時
    ，前定之執行刑當然失效，仍應以其各罪宣告之刑為基礎，
    定其執行刑，不得以前之執行刑為基礎，以與後裁判宣告之
    刑，定其執行刑（最高法院99年度台非字第229號判決意旨
    參照）；惟刑事訴訟法第370條第2項、第3項，已針對第二
    審上訴案件之定應執行之刑，明定有不利益變更禁止原則之
    適用，分屬不同案件之數罪併罰，倘一裁判宣告數罪之刑，
    曾經定其執行刑，再與其他裁判宣告之刑定其執行刑時，在
    法理上亦應同受此原則之拘束（最高法院103年度第14次刑
    事庭會議決議意旨參照），亦即另定之執行刑，其裁量所定
    之刑期，不得較重於前定之執行刑加計後裁判宣告之刑之總
    和（最高法院104年度台抗字第410號裁定意旨參照）。
四、經查，受刑人因不能安全駕駛致交通危險等案件，經法院先
    後判處如附表所示之刑，均確定在案，且附表編號2、3所示
    之罪，其犯罪時間在附表編號1所示之罪判決確定日前所犯
    ，而本院為本件之最後事實審法院等情，有各刑事判決書、
    臺灣高等法院被告前案紀錄表附卷可稽。參照前揭說明，檢
    察官以本院為犯罪事實最後裁判之法院，依受刑人之請求向
    本院聲請定其應執行之刑，有福建金門地方檢察署受刑人請
    求檢察官聲請定應執行刑表在卷可佐，本院審核認聲請為正
    當，爰於上述裁量之界限範圍，審酌受刑人所犯如附表各罪
    ，編號1、3所示之不能安全駕駛致交通危險罪危害公共安全
    、編號2所示之恐嚇危害安全罪侵害個人自由法益，其犯罪
    性質不同，侵害法益之效應有別，具有獨立性，自應酌定適
    當之刑期，始足以發揮刑罰嚇阻犯罪之功能及達矯治之必要
    程度，兼衡其現年47歲之日後復歸社會更生等總體評價，乃
    酌定其應執行之刑如主文所示。另受刑人所犯附表編號1、2
    所示原得易科罰金之罪，因與附表編號3所示不得易科罰金
    之罪合併處罰，揆諸上開解釋，原得易科罰金部分所處之刑
    ，自毋庸為易科罰金折算標準之記載，附此敘明。
五、末按數罪併罰之案件，其各罪判決均係宣告刑，並非執行刑
    ，縱令各案中一部分犯罪之宣告刑在形式上已經執行，仍應
    依法聲請犯罪事實最後判決之法院裁定，然後再依所裁定之
    執行刑，換發指揮書併合執行，其前已執行之有期徒刑部分
    ，僅應予扣除而不能認為已執行完畢，在所裁定之執行刑尚
    未執行完畢前，各案之宣告刑不發生執行完畢之問題（最高
    法院90年度台非字第340號、95年度台非字第320號判決意旨
    參照）。本件受刑人所犯如附表編號1、2所示之罪，雖已執
    行在案，然與附表編號3所示之罪既合於數罪併罰要件，依
    前揭說明，仍應就各罪所處之刑合併定應執行之刑，至附表
    編號1、2所示之罪已執行之有期徒刑，僅係就所定應執行刑
    執行時之折抵問題，併此指明。
據上論斷，應依刑事訴訟法第477條第1項，刑法第50條第1項但
書第1款、第2項、第53條、第51條第5款，裁定如主文。　　
中　　華　　民　　國　　111 　年　　5 　　月　　 3  　日
                  刑事庭審判長法　官　陳真真
                              法　官　張  震
                              法　官　許志龍
以上正本證明與原本無異。
如不服本裁定應於收受送達後五日內敘明理由向本院提出抗告狀
（須附繕本）。
如因疫情而遲誤不變期間，得向法院聲請回復原狀。
                              書記官  方柏濤
中　　華　　民　　國　　111 　年　　5 　　月　　 3  　日
附表：受刑人王建元應執行之刑案件一覽表
編號         1        2        3 罪名  不能安全駕駛致交通危險 恐嚇危害安全 不能安全駕駛致交通危險 宣告刑  有期徒刑6月 有期徒刑2月 有期徒刑8月 犯罪日期  109年12月5日 109年12月5日 110年1月6日 偵查（自訴）機關年度案號  福建金門地方檢察署109年度偵字第 1161號 福建金門地方檢察署110年度偵緝字第28號 福建金門地方檢察署110年度偵緝字第29號 最後事實審 法院 福建金門地方法院 福建金門地方法院 福建高等法院金門分院  案號 110年度城交簡字第5號 110年度城簡字第 45號 110年度交上易字第3號  判決日期 110年1月29日 110年5月12日 111年1月25日 確定判決 法院 福建金門地方法院 福建金門地方法院 福建高等法院金門分院  案號 110年度城交簡字第5號 110年度城簡字第 45號 110年度交上易字第3號  確定日期 110年3月9日 110年6月22日 111年1月25日 是否為得易科罰金之案件  是 是 否 備註  1、經福建金門地方法院以110年度聲字第37號裁定定其應執行有期徒刑7月確定。 2、已執行完畢。  福建金門地方檢察署111年度執字第 39號